【裁判字號】    98,司財管,53
【裁判日期】    990303
【裁判案由】    指定遺產管理人
【裁判全文】
臺灣臺南地方法院民事裁定            98年度司財管字第53號
聲  請  人  乙○○
上列聲請人聲請對被繼承人甲○○指定遺產管理人事件，本院裁
定如下：
    主  文
指定陳培芬律師為被繼承人甲○○之遺產管理人。
准對被繼承人甲○○（男，日據時期明治四十四年七月二日生，
父許先智，母許陳氏娘，生前最後住所：臺南將軍庄漚汪字西甲
二百八十九番地，宣告於民國四十四年十月二十五日下午十二時
死亡）之繼承人為承認繼承之公示催告。
被繼承人甲○○之繼承人，應自前項公示催告最後登載新聞紙之
日起，壹年內承認繼承，上述期限屆滿，無繼承人承認繼承時，
被繼承人甲○○之遺產，於清償債權，並交付遺贈物後，如有賸
餘即歸屬國庫。
聲請費用新臺幣壹仟元由被繼承人甲○○之遺產負擔。
    理  由
一、按繼承開始時，繼承人之有無不明，而不能依民法第1177條
    選定遺產管理人時，得由利害關係人聲請法院選任之，民法
    第1178條第2項定有明文。
二、本件聲請狀意旨略以：被繼承人甲○○已於民國98年11月16
    日經鈞院98年度亡字第43號判決死亡確定，惟聲請人與被繼
    承人甲○○共有坐落臺南縣佳里鎮○○鄉○○段218地號土
    地，然被繼承人甲○○繼承人之有無不明，無法依民法第11
    77條選定遺產管理人，致聲請人對上開土地無法行使權利，
    為確保聲請人之權利，爰以利害關係人之身分聲請法院指定
    遺產管理人等語。
三、經查，聲請人主張被繼承人甲○○已於98年11月16日經本院
    98年度亡字第43號判決宣告於44年10月25日下午12時死亡，
    惟聲請人與被繼承人甲○○共有坐落臺南縣佳里鎮○○鄉○
    ○段218地號土地，然被繼承人甲○○繼承人之有無不明，
    無法依民法第1177條選定遺產管理人等情，有聲請人提出被
    繼承人甲○○之除戶謄本1件、繼承系統表1件、繼承人之除
    戶謄本3件、臺南縣佳里鎮○○鄉○○段218地號土地謄本1
    件為證，並經本院依職權調閱98年度亡字第43號卷宗，查核
    屬實，堪予認定。是聲請人以利害關係人之身分向本院聲請
    指定遺產管理人，核與上開規定並無不合，應予准許。
四、為使被繼承人甲○○遺產之處置順利進行，並考量遺產管理
    之專業性與公平性，本院認陳培芬律師乃具有法律專業素養
    之中立第三人，足以適任被繼承人甲○○之遺產管理人，爰
    裁定如主文所示。
五、依非訟事件法第21條第1項前段，裁定如主文。
中    華    民    國    99    年    3     月    3     日
                  家事法庭      司法事務官  林可婷
以上正本係照原本作成。
如對本裁定抗告須於裁定送達後10日內向本院提出抗告狀。
中    華    民    國    99    年    3     月    4     日
                                書  記  官  郭春慧

司法院資訊處製作；財團法人民間司法改革基金會備份。
